# 对合伙企业控制及核算的判断

提问人：dengshei 时间：2018-02-09 10:55:17
陈版主，请教您一个问题 一个合伙企业有A、B、C、D、E、F六个合伙人； A为普通合伙人，出资比例0.1%，投委会席位占 2 名， B为次级有限合伙人，出资比例为5%，投委会席位占 1 名，拥有一票否决权； C为优先级合伙人，出资比例占50%，投委会不占席位；
D、E作为中间级有限合伙人，出资比例各占12%，投委会席位各占 1 名； F为次级有限合伙人，出资比例为21%，投委会席位占 1 名；
投委会为最高权力机构，4/7则为表决通过。
分配收益的顺序为：优先级合伙人收益（收益固定）、中间级合伙人收益（收益固定）、优先级合伙人本金、中间级合伙人本金、次级合伙人本金、普通合伙人本金，剩余由普通合伙人和次级合伙人分配；
F对中间级和优先级收益承担差额补足责任，基金为 3 年，在基金到期时，所投资标的资产无法正常变现的情况下，F回购优先级和中间级资金方的合伙份额，B为F的回购义务进行差额补足，并因承担的差额补足金额获得回购的相应的优先级和中间级份额。 B如代F为履行了回购义务，则F在合伙企业的份额无条件零对价转让给B
站在B的角度，是否对该合伙企业实施重大影响还是控制？放在哪个科目下核算比较合适？

回答人：chenyiwei
要关注改合伙企业的设立目的、投资方向、退出渠道等方面的因素进行综合分析。个人理解，因为F对中间级和优先级收益承担差额补足责任，B为F的回购义务进行差额补足，并因承担的差额补足金额获得回购的相应的优先级和中间级份额；且B和F达到出资比例分别为5%和21%，F的份额及其所享有的变动风险和收益更大，因此个人理解F对合伙企业具有控制权的可能性更大。但如果B、F之间存在关联方关系或有特殊安排，则另当别论。 B有投委会席位且享有否决权，可能具有重大影响，但如果B是政府设立的产业引导基金之类的政策性机构，否决权主要是合规性方面的，则B可能不具有重大影响。

提问人：dengshei 时间：2018-02-11 13:49:48
非常 感谢陈老师的悉心解答 该合伙企业的设立主要目的是收购另一个公司60%的股权，目前已完成并购，后续退出就是按照合伙协议的回购条款约定进行回购，B没有全部持有该合伙企业并购的公司的全部股权的意图，最终可能是协商F和B按出资比例履行回购。 B只是普通的产业并购基金。 报告期内是F是B的第一大股东，持股比例15%，但报告期后F已签订转让协议转让持有的B公司的股权，没有其他特殊安排。 同时为了制约被收购公司的对赌业绩的实现，要求大股东用出售股权的获取的资金的35%增持F公司的股票，增持后小于5%。我理解该条款只是为了制约对赌的业绩，应该对判断F公司对合伙企业的影响没有关系吧？ 如果判断有重大影响是放在长期股权投资按权益法核算，那按该合伙企业约定的收益分配顺序，在退出前是否可以按权益法确认投资收益？

回答人：chenyiwei
总体上F对该基金具有控制权的可能性较大。“要求大股东用出售股权的获取的资金的35%增持F公司的股票”的条款对控制权判断无影响。